【裁判字號】    90,上易,3812
【裁判日期】    901130
【裁判案由】    竊盜
【裁判全文】
臺灣高等法院刑事判決                            九十年度上易字第三八一二號
    上  訴  人
    即  被  告  甲○○
右上訴人因竊盜案件，不服臺灣基隆地方法院八十九年度易字第七五三號，中華民國
九十年八月三十一日第一審判決（起訴案號：臺灣基隆地方法院檢察署八十九年度偵
字第四四三二號）提起上訴，本院判決如左：
    主  文
原判決撤銷。
甲○○連續竊盜，處有期徒刑捌月。
    事  實
一、甲○○前於民國（下同）八十二年十二月間，因違反藥事法案件，經本院判處有
    期徒刑三月確定；於八十二年九月間，因違反麻醉藥品管理條例案件，經原審法
    院判處有期徒刑六月確定；於八十三年四月間，因違反麻醉藥品管理條例案件，
    經原審法院判處有期徒刑八月確定，三案接續執行，於八十四年一月二十九日假
    釋出獄，本應於八十四年五月二十四日執行完畢；嗣又於八十四年五月間，因違
    反麻醉藥品管理條例案件，經原審法院判處有期徒刑七月確定；於八十四年十一
    月間，因違反麻醉藥品管理條例案件，經台灣台北地方法院判處有期徒刑十月確
    定；於八十四年十一月間，因違反麻醉藥品管理條例案件，經原審法院判處有期
    徒刑二年六月確定，三案接續執行，並與前案假釋經撤銷後應執行之殘刑三月十
    七日，一併執行，於八十七年七月二十一日假釋出獄，尚未期滿，即又不知悔改
    ，復意圖為自己不法之所有，基於概括犯意，先於八十八年二月上旬，在基隆市
    ○○路公墓附近公車站牌前，竊取黃正義所有之ＧＱＤ─７１５號機車車牌一面
    及行車執照一枚，得手後，留供己用；繼於八十八年三月二十三日晚上八時三十
    分許，在基隆市○○區○○路一一四號前之天橋下，竊取乙○○所有之車牌ＬＤ
    Ｕ─４３０號，引擎號碼ＦＧ─四０九一五三號機車，得手後，將上開ＧＱＤ─
    ７１５號機車車牌改懸於該機車上使用。八十八年三月間，甲○○前往基隆市○○區○○街五十一巷七之一號李清海（業經檢察官不起訴處分確定）住處，以該
    車質押予不知情之李清海，向其借得新台幣（下同）五千元。嗣李清海因另案入
    監，不知情之其兄李清波（亦經檢察官為不起訴處分確定）自母李吳阿絨取得該
    車後，於八十八年五月二十四日下午三時五十分許，騎乘該車行經基隆市○○路
    及崇法街口時，為警查獲，並扣得機車鑰匙一支。
二、案經台灣花蓮地方法院檢察署自動檢舉後，呈請台灣高等法院檢察署核轉台灣基
    隆地方法院檢察署檢察官偵查起訴。
    理  由
一、訊據上訴人即被告甲○○矢口否認有何竊盜犯行，辯稱上開機車係一名為丙○○
    之人持向李清海質押借款，時其亦在場，該車及其上所掛之車牌均非其所竊云云
    。惟查上開ＧＱＤ─７１５號機車車牌及行車執照係被害人黃正義所有於八十八
    年過年前約十餘天，在基隆市○○路公墓附近公車站牌前遭竊；另上開車牌ＬＤ
    Ｕ─４３０號，引擎號碼ＦＧ─四０九一五三號機車係被害人乙○○所有，於八
    十八年三月二十三日晚上八時三十分許，在基隆市○○區○○路一一四號前之天
    橋下失竊之事實，分據被害人黃正義、乙○○指述明確，並有彼等領回失竊車牌
    、機車之贓物認領保管收據各一紙為憑。次查本案遭警查獲之上開引擎號碼為Ｆ
    Ｇ─四０九一五三號機車，由被告於八十八年三月間，持以質押向李清海借款，
    被告同時並交付車牌ＧＱＤ─７１５號機車行照予李清海，經李清海核對與機車
    上所懸之ＧＱＤ─７１５號機車車牌相符，其後被告因款未還清，故該車均置於
    李清海住處，嗣李清海因另案入監，其兄李清波自其母取得該機車後，於上開時
    地騎乘為警查獲等情，業據李清海、李清波及被告借款當時在場之證人鄭秀蘭證
    述無訛，並有偵查中因李清海另案在監由其母李吳阿絨代為呈交檢察官之車牌Ｇ
    ＱＤ─７１５號機車行照一份可按，即被告於原審亦坦承以該車向李清海質押借
    款之事實（原審卷第八一頁），益徵證人李清海、鄭秀蘭之證言屬實，被告確曾
    持有上開機車及ＧＱＤ─７１５號機車車牌與行照，且該機車於交付李清海時，
    已非懸掛其原有之ＬＤＵ─４３０號車牌，而改掛ＧＱＤ─７１５號機車車牌。
    被告於原審坦承以該車質押借款之同時，雖辯稱該機車係其友人丙○○所交付，
    非其行竊而得云云，惟觀諸被告於到案之初均否認該機車係其交予李清海，辯稱
    其係以手機，並以機車向李清海質押借款云云，迄原審與李清海同庭對質時，始
    坦承持該機車向李清海質押借款等語，此時始另稱該車係丙○○所交付，交付時
    李清海在場親睹，其質押該機車向李清海借款時，丙○○亦在場云云，迄本院復
    改稱上開機車非其持交李清海，而係丙○○親交李清海，其僅陪同到場云云，姑
    不論其先後所辯，反覆其詞，已難採信；況證人李清海始終陳稱該車係被告交付
    ，當場亦未見有丙○○其人在場，且被告於本案訴訟中原隻字未曾言及丙○○交
    付該機車予被告或李清海，迄原審始供稱係丙○○交付，惟其始終未能提出丙○○之年籍資料以供本院查明，且其所述丙○○住處基隆市○○街九號，屢經原審
    及本院傳拘，均無所獲，而本院向戶政機關函調該址全戶戶籍謄本結果，該址亦
    無丙○○其人設籍，有基隆市暖暖區戶政事務所九十年十一月二十日基暖字第三
    ０七九號函足稽，是被告上開所辯純屬子虛，委無足取。被告持有上開機車及Ｇ
    ＱＤ─７１５號機車車牌與行照，所陳取得該車及車牌、行照之來源，復非實在
    ，堪認該機車及車牌、行照係其所竊。該機車於被告交付予李清海時已另懸掛Ｇ
    ＱＤ─７１５號車牌，顯係遭被告行竊後改掛。從而本案被告犯行堪以認定。
二、核被告所為，係犯刑法第三百二十條第一項之竊盜罪。被告先後多次犯行，時間
    緊接，犯罪構成要件相同，顯係基於概括犯意所為，應依連續犯之規定論以一罪
    並加重其刑。被告雖曾於八十二年十二月間，因違反藥事法案件，經本院判處有
    期徒刑三月確定；於八十二年九月間，因違反麻醉藥品管理條例案件，經原審法
    院判處有期徒刑六月確定；於八十三年四月間，因違反麻醉藥品管理條例案件，
    經原審法院判處有期徒刑八月確定，三案接續執行，於八十四年一月二十九日假
    釋出獄，本應於八十四年五月二十四日執行完畢；嗣又於八十四年五月間，因違
    反麻醉藥品管理條例案件，經原審法院判處有期徒刑七月確定；於八十四年十一
    月間，因違反麻醉藥品管理條例案件，經台灣台北地方法院判處有期徒刑十月確
    定；於八十四年十一月間，因違反麻醉藥品管理條例案件，經原審法院判處有期
    徒刑二年六月確定，三案接續執行，並與前案假釋經撤銷後應執行之殘刑三月十
    七日一併執行，於八十七年七月二十一日假釋出獄，迄八十八年四月二十二日始
    因縮短刑期而執行完畢，有台灣高等法院檢察署刑案紀錄簡覆表可憑，是本案被
    告行為時之八十八年二月間，上開各接續執行之案件，尚在假釋期間，應認尚未
    執行完畢，自不得論以累犯（最高法院八十八年第四次刑事庭會議決議參照），
    併此敘明。
三、原審據以論罪科刑，原非無見，惟原判決既依被害人乙○○所供遭竊之時間認被
    告係於八十八年三月二十三日竊取上開機車，復認被告係於八十八年一至二月間
    持該機車向李清海借款，其所認定之被告以機車質押借款之時間竟在竊車之前，
    顯有矛盾，即有未洽；又被告始終未坦承犯行，亦查無任何證據足資證明本案為
    警查獲之鑰匙係被告所有，且供其竊車所用，原審逕認該鑰匙係被告行竊所用，
    且為被告所有，而諭知沒收，亦有未合。被告上訴否認犯行，固無足取，惟原判
    決既有上開可議，即無可維持，應由本院予以撤銷改判。爰審酌被告已有多次前
    科，素行不良，本案犯後復矢口否認，堅不吐實，態度欠佳及其犯罪之動機、目
    的、所生之危害等一切情狀，量處有期徒刑八月。至扣案之鑰匙一支，因被告始
    終否認犯行，本院亦查無任何證據足資證明係被告所有，供其犯罪所用，自不得
    宣告沒收，附此說明。
據上論斷，應依刑事訴訟法第三百六十九條第一項前段、第三百六十四條、第二百九
十九條第一項前段，刑法第五十六條、第三百二十條第一項，罰金罰鍰提高標準條例
第一條前段，判決如主文。
本案經檢察官張文政到庭執行職務。
中    華    民    國      九十      年      十一      月      三十      日
                              臺灣高等法院刑事第十六庭
                                  審判長法  官  許  增  男
                                        法  官  黃  鴻  昌
                                        法  官  蔡  彩  貞
右正本證明與原本無異。
不得上訴。
                                        書記官  張  淑  芬
中      華      民      國     九十     年     十二     月      五      日
附錄本案論罪科刑法條：
刑法第三百二十條第一項：
意圖為自己或第三人不法之所有，而竊取他人之動產者，為竊盜罪，處五年以下有期
徒刑、拘役或五百元以下罰金。


司法院資訊處製作；財團法人民間司法改革基金會備份。
